臺中高等行政法院裁定
                             111年度訴字第122號
聲  請  人  洪石和                                     

訴訟代理人  林石猛  律師
複 代理 人  戴敬哲  律師
訴訟代理人  黃麗蓉  律師
            王健安  律師
上列聲請人與相對人財政部中區國稅局間退還稅款等事件(本院1
11年度訴字第122號)，聲請停止訴訟程序，本院裁定如下：
    主  文
一、聲請駁回。
二、聲請訴訟費用由聲請人負擔。
    理  由
一、按「（第1項）行政訴訟之裁判須以民事法律關係是否成立
    為準據，而該法律關係已經訴訟繫屬尚未終結者，行政法院
    應以裁定停止訴訟程序。（第2項）除前項情形外，有民事
    、刑事或其他行政爭訟牽涉行政訴訟之裁判者，行政法院在
    該民事、刑事或其他行政爭訟終結前，得以裁定停止訴訟程
    序。」行政訴訟法第177條定有明文。故有民事、刑事或其
    他行政爭訟牽涉行政訴訟之裁判者，行政法院是否停止訴訟
    程序，本得依職權審酌之。
二、本件聲請意旨略以：相對人於民國109年8月21日非法承受聲
    請人如起訴狀附表2之50筆土地，抵繳本件標的之81年度綜
    合所得稅及其他營業稅及因此衍生之營利事業所得稅等。聲
    請人於110年5月14日依110年12月17日修正前稅捐稽徵法第2
    8條第2項規定，申請相對人退還如起訴狀附表1錯誤收取及
    溢繳稅額2,523,101元及由相對人承受相當81年度綜合所得
    稅、罰鍰、滯納金、利息、執行費用等共計新臺幣(下同)62
    ,293,772金額之土地或變價之價格(起訴狀附表3)，經相對
    人以110年7月15日中區國稅苗栗綜所字第1100052275號函駁
    回申請，聲請人不服提起訴願，經財政部111年4月1日台財
    法字第1111391470號訴願決定駁回，乃依行政訴訟法第5條
    第2項之規定提起本件課予義務訴訟（即本院111年度訴字第
    122號）。因81年度綜合所得稅確定後，相對人移送法務部
    行政執行署新竹分署(下稱新竹分署)行政執行，惟81年度綜
    合所得稅之徵收期間於96年3月16日已屆滿，執行期間於106
    年3月16日屆滿，不得再予執行，執行機關竟未停止執行繼
    續違法拍賣，聲請人已於109年7月13日依行政執行法第9條
    聲明異議，遭新竹分署及法務部行政執行署109年度署聲議
    字第56號異議決定駁回後，於109年8月31日向臺北高等行政
    法院提起行政訴訟，請求撤銷新竹分署自106年3月16日執行
    期間屆滿後之執行行為，及法務部行政執行署之異議決定書
    ，該案刻正由臺北高等行政法院109年度訴字第1014號案審
    理中，此案當然會影響本件聲請人請求相對人依修正前稅捐
    稽徵法第28條第2項作成退稅處分之主張，爰依行政訴訟法
    第177條第2項規定，聲請於臺北高等行政法院109年度訴字
    第1014號行政爭訟終結前，停止本件訴訟程序。
三、經查，本件聲請人主張相對人對於聲請人81年度綜合所得稅之核稅事實，係以聲請人之弟子所給付之「敬師禮」，認定為其他所得，而予以補稅裁罰，此與80年、82至85年度之課稅事實相同，同樣基於昔日臺灣臺北地方檢察署檢察官候寬仁濫用職權，違法偵辦太極門涉嫌詐欺及逃漏稅捐等案，而引發的80至85年度之違法補徵裁罰案件，其中80、82至84年度之稅捐，經最高行政法院107年度判字第422號判決「原判決廢棄，發回臺中高等行政法院。」嗣雙方於108年11月12日本院107年度訴更一字第19號和解成立確定(本院卷第437-439頁)，並經相對人核定更正稅捐為0元，臺北國稅局也將聲請人85年度稅捐更正為0元。基於相同之錯誤事實，法令適用必然錯誤，及其他可歸責於政府機關(檢察機關)之錯誤，致溢繳稅款，乃依據修正前稅捐稽徵法第28條第2項規定請求作成退稅之處分等，可知聲請人本件請求作成退稅處分之前提，係認為81年度綜合所得稅之核課處分違法。然臺北高等行政法院109年度訴字第1014號行政爭訟案件，係聲請人以81年度綜合所得稅之徵收期間及執行期間均已屆滿，不得再予執行，經聲明異議遭決定駁回後，所提起之行政訴訟，並請求撤銷新竹分署自106年3月16日執行期間屆滿後之執行行為，及法務部行政執行署之異議決定書，核其爭執在於81年度綜合所得稅之核課處分，其徵收期間及執行期間是否屆滿，及行政執行行為是否違法等問題，與本件所爭執81年度綜合所得稅之課稅處分是否違法、是否符合稅捐稽徵法第28條第2項之要件無涉，是本件行政訴訟之裁判並無以臺北高等行政法院109年度訴字第1014號行政爭訟牽涉其中，本院認無在該行政爭訟終結前，裁定停止訴訟程序之必要。聲請人聲請停止訴訟程序為無理由，應予駁回。
四、依行政訴訟法第104條、民事訴訟法第95條、第78條，裁定
    如主文。　　　　　
中　　華　　民　　國　　111 　年　　11　　月　　14　　日
            臺中高等行政法院第二庭
                      審判長法  官　劉錫賢
                            法  官　林靜雯
                            法  官　楊蕙芬
　　　　　　　　　　　　　　　
以上正本證明與原本無異。
本裁定不得抗告。
中　　華　　民　　國　　111 　年　　11　　月　　14　　日
                              書記官　林昱妏